【裁判字號】    90,易,669
【裁判日期】    900418
【裁判案由】    竊盜
【裁判全文】
臺灣桃園地方法院刑事判決                            九十年度易字第六六九號
    公  訴  人  臺灣桃園地方法院檢察署檢察官
    被      告  乙○○
右列被告因竊盜案件，經檢察官提起公訴（九十年度偵字第三四八０號），本院判決
如左：
        主  文
乙○○共同連續攜帶兇器竊盜未遂，累犯，處有期徒刑捌月。
扣案之活動扳手、十字螺絲起子各壹支，均沒收。
        事  實
一、乙○○曾於民國七十八年間因違反懲治盜匪條例，經本院於七十九年三月廿七日
    判處有期徒刑五年六月確定，指揮書之執行起算日係七十九年六月一日，執行完
    畢日期則為八十四年八月卅日，後於八十一年七月廿四日假釋出監，後於假釋期
    間內之八十二年間再犯竊盜罪，經本院於八十三年三月廿八日判處有期徒刑一年
    確定，前開假釋亦經撤銷，其殘刑乃接續於竊盜罪之刑期執行，後又於八十四年
    十二月五日假釋出監，而於八十六年十月十四縮刑期滿，猶不知悔改，竟與姓名
    年籍均不詳約十九歲之綽號「懶蛋」之人基於意圖為自己不法之所有之概括犯意
    聯絡，先於九十年二月廿日凌晨約四時卅分許，由「懶蛋」騎乘車號不詳之機車
    載乙○○至桃園縣八德市廿九鄰營盤七號前，本欲徒手竊取停於路邊之車號為Ｖ
    八－三八九二號之自用小客車，然因著手打開該車車門時，該車之警報器作響，
    二人乃騎前開機車倉促逃離現場，因而未遂；然因二人心有未甘，乃承前同一意
    圖為自己不法之所有之概括犯意聯絡，由乙○○於該日凌晨五時許，駕駛甫於該
    日凌晨三時許向友人借得之車號為ＬＪ－七一四八號自用小客車，再度返回桃園
    縣八德市廿九鄰營盤七號前之前開竊盜現場，乙○○在距離該處尚有卅公尺之處
    所停車並關燈熄火，在車上待命把風，由「懶蛋」下車並攜帶客觀上足對人之生
    命、身體造成危害之可作兇器使用之活動扳手、十子螺絲起子各一支步行至前開
    現場，先行打開Ｖ八－三八九二號之自用小客車車門，並進入該車內，以前開工
    具打開車內之電門鎖塑膠蓋，將電瓶線路接頭拔起，後因鄰人李衍隆發覺報警，
    鄰人並合力圍捕「懶蛋」，然仍為其脫逃，乙○○則為嗣後到場之警方逮捕，並
    在Ｖ八－三八九二號之自用小客車內查獲活動扳手、十字螺絲起子各一支。
二、案經桃園縣警察局八德分局報請臺灣桃園地方法院檢察署檢察官偵查起訴。
        理  由
一、訊據被告乙○○固不否認於九十年二月廿日凌晨約四時卅分許，第一次與「懶蛋
    」至桃園縣八德市廿九鄰營盤七號前欲竊取Ｖ八－三八九二號之自用小客車未遂
    之事實，然否認第二次駕車至現場係欲竊盜該自用小客車，辯稱：係「懶蛋」叫
    伊開車載其去買東西，伊不知「懶蛋」要去偷Ｖ八－三八九二號之自用小客車，
    活動扳手、十字螺絲起子亦係「懶蛋」自己帶去的云云。惟查：被告於警訊中自
    承於九十年二月廿日凌晨約四時卅分許，「懶蛋」騎乘機車載其至右開地點欲開
    啟Ｖ八－三八九二號之自用小客車車門，因警報器作響而逃逸，「懶蛋」跟其說
    要弄走該輛自用小客車，其第一次騎機車至現場時，就已知道「懶蛋」要偷車等
    語；被告又於內勤警察官訊問時供稱「（問：你們本來要去吃東西，但為何轉向
    ？）因他（懶蛋）之前有騎機車去看過那輛車（Ｖ八－三八九二號自用小客車）
    了，途中，他叫我轉向，到那裏他就下車，拿螺絲起子和活動扳手下去，在離那
    台車三、四十公尺處，叫我停車、熄火等他一下，然後車子警報器就叫了，被抓
    了。」，被告既於第一次與「懶蛋」至現場竊車時，因該車警報器作響而逃離現
    場，且其亦明知「懶蛋」之竊車意圖，仍駕車載「懶蛋」重返現場，並在附近三
    、四十公尺處停車、熄火，且亦明知「懶蛋」下車時係攜帶螺絲起子和活動扳手
    等工具，則其留在車上把風之事實即屬無可抵賴；另查，目擊證人李衍隆於警訊
    時證稱其於九十年二月廿日凌晨約四時卅分許，發現停於桃園縣八德市廿九鄰營
    盤七號前之Ｖ八－三八九二號自用小客車警報器在作響，其由窗戶探望發現一部
    機車未開燈，二名男子趁黑逃逸，約五時左右，駛來一部ＬＪ－七一四八號自用
    小客車停於Ｖ八－三八九二號自用小客車前方約卅公尺，下來一名男子往Ｖ八－
    三八九二號自用小客車查看，該男子又往ＬＪ－七一四八號自用小客車拿工具，
    然後該ＬＪ－七一四八號自用小客車就關燈熄火，車子上留有一名男子把風接應
    ，另一名男子走入Ｖ八－三八九二號自用小客車，其就通知警方及鄰居前往圍捕
    ，其發現進入Ｖ八－三八九二號自用小客車之男子正在偷車，就問該男子這車是
    你的嗎，該男子說不是，在拉扯間還是被該男子脫逃，警方到達時則逮獲另一在
    ＬＪ－七一四八號自用小客車上接應而未及脫逃且被多名鄰人圍住之被告，進入
    Ｖ八－三八九二號自用小客車之男子已將該車之電瓶線路接頭拔起以免警報器再
    響，車內電門鎖塑膠蓋亦已拔下放在車椅上，人則在駕駛座正在開啟大鎖等語，
    證人李衍隆於檢察官偵訊時亦為相同之證言，並證稱伊和伊父親至Ｖ八－三八九
    二號自用小客車處欲逮捕被告之共犯而為該共犯逃脫，而被告則係在ＬＪ－七一
    四八號自用小客車上裝睡等語。Ｖ八－三八九二號自用小客車車主甲○○則於警
    訊證稱其發現其之自用小客車車門已被撬開，且電瓶線已遭拔除，駕駛座前的一
    個塑膠盒子亦遭拔下，還在車上發現二支不屬於其車上之工具即活動扳手、十字
    螺絲起子等語。綜上，被告所辯無非臨訟卸責之詞，不足採信，本件事證明確，
    被告犯行足堪認定。
二、被告與共犯「懶蛋」於第二次竊盜時，係攜帶客觀上足對人之生命、身體造成危
    害之可作兇器使用之活動扳手、十子螺絲起子各一支為工具，故核被告所為，係
    犯刑法第三百二十條第三項、第一項之普通竊盜罪、第三百二十一條第二項、第
    一項第三款之加重竊盜罪。被告前開犯行，均與「懶蛋」具犯意聯絡、行為分擔
    ，為共同正犯。被告前後二犯行，時間緊接，所犯又係構成要件相同之罪名，為
    連續犯，應論以較重之加重竊盜罪，並依刑法第五十六條之規定加重其刑；公訴
    人雖未起訴被告第一次之犯行，然該犯行既與已起訴部分具連續犯裁判上一罪之
    關係，自在本院得一併審判之範圍內；再被告前後二竊盜犯行，時間相隔約半小
    時，前後二次分別駕駛不同之交通工具前往，顯非時間、空間密接之情況下，接
    續侵害同一法益之接續犯，併此敘明。被告曾於七十八年間因違反懲治盜匪條例
    ，經本院於七十九年三月廿七日判處有期徒刑五年六月確定，指揮書之執行起算
    日係七十九年六月一日，執行完畢日期則為八十四年八月卅日，後於八十一年七
    月廿四日假釋出監，後於假釋期間之八十二年間再犯竊盜罪，經本院於八十三年
    三月廿八日判處有期徒刑一年確定，前開假釋亦經撤銷，其殘刑乃接續於竊盜罪
    之刑期執行，後又於八十四年十二月五日假釋出監，而於八十六年十月十四縮刑
    期滿，此有台灣高等法院被告全國前案紀錄表一紙附卷可憑，其於五年內再犯本
    件，為累犯，應依刑法第四十七條之規定，遞加重其刑。被告犯行尚處未遂階段
    ，應依刑法第二十六條前段規定，減輕其刑。爰審酌被告犯後猶飾詞卸責、其曾
    二度獲邀國家假釋寬典猶不知悛悔、其欲竊取之物品價值匪、前科素行不良、
    犯罪手段等一切情狀，量處如主文所示之刑。扣案之活動扳手、十字螺絲起子各
    一支，被告雖辯稱係「懶蛋」所有，然「懶蛋」既與被告處於共犯關係，本於共
    犯責任共同之理論，自應依刑法第三十八條第一項第二款之規定，宣告沒收。
據上論斷，應依刑事訴訟法第二百九十九條第一項前段，刑法第二十八條、第五十六
條、第三百二十一條第二項、第一項第三款、第四十七條、第二十六條前段、第三十
八條第一項第二款，判決如主文。
本案經檢察官鄭重文到庭執行職務
中      華      民      國      九十      年    四      月    十八      日
                                臺灣桃園地方法院刑事第一庭
                                      法  官    曾  雨  明
右正本證明與原本無異。
如不服本判決，應於判決送達後十日內向本院提出上訴狀( 應附繕本 )，上訴於
臺灣高等法院。
                                      書記官    戴  育  萍
中        華        民        國     九十    年     四    月    廿四    日
附論罪科刑依據之法條：
刑法第三百二十一條第二項、第一項第三款
犯竊盜罪而有左列情形之一者，處六月以上五年以下有期徒刑：
一、於夜間侵入住宅或有人居住之建築物、船艦或隱匿其內而犯之者。
二、毀越門扇、牆垣或其他安全設備而犯之者。
三、攜帶兇器而犯之者。
四、結夥三人以上而犯之者。
五、乘火災、水災或其他災害之際而犯之者。
六、在車站或埠頭而犯之者。
前項之未遂犯罰之。


司法院資訊處製作；財團法人民間司法改革基金會備份。
